# 【求助陈版主】增加投资从60%到80%

提问人：xiaocc8 时间：2015-04-24 20:13:55
【求助陈版主】通过购买少数股东权益，投资比例从60%到80%，其中增加投资的20%部分，除了支付对价，比如支付了 2000 万外，还支付了相关税费 3 万元，请问这个 3 万元是计入新增投资的成本还是计入费用？有什么准则支撑吗？谢谢

回答人：chenyiwei
与取得该追加投资直接相关的增量费用（参考金融工具确认和计量、金融工具列报准则对“交易费用”的定义），可以计入非因企业合并而形成的长期股权投资的成本中。依据是《企业会计准则第 2 号——长期股权投资（ 2014 年修订）》第六条。

提问人：chinatukai 时间：2015-04-24 20:28:13
在IFRS下，明确规定与权益性交易相关的费用应当减少所有者权益。

回答人：chenyiwei
那是合并报表层面。个别报表层面并不体现权益性交易，所以仍然是计入长投成本。

提问人：xiaocc8 时间：2015-04-24 20:52:11
请问具体是在IFRS中的哪里，谢谢

回答人：chenyiwei
IAS 32.37-38